【裁判字號】    98,上訴,1407
【裁判日期】    990212
【裁判案由】    違反毒品危害防制條例
【裁判全文】
臺灣高等法院高雄分院刑事判決        98年度上訴字第1407號
上  訴  人
即  被  告  甲○○
選任辯護人  吳春生律師
            鄭伊倫律師
上  訴  人
即  被  告  乙○○
選任辯護人  張永昌律師
上列上訴人因違反毒品危害防制條例案件，不服中華民國98年8
月28日第一審判決（起訴案號：臺灣高雄地方法院檢察署98年度
偵字第4534、9838號），提起上訴，本院判決如下：
    主  文
原判決撤銷。
甲○○犯販賣第一級毒品罪共陸罪，各處如附表一所示之刑；應
執行有期徒刑貳拾年；扣案之海洛因參拾柒包（合計淨重參零零
點伍參公克）沒收銷燬之；扣案空包裝肆拾捌個、行動電話壹具
（含0000000000門號SIM 卡壹張）、空夾鍊袋壹大包、磅秤壹個
新台幣壹萬貳仟元，均沒收；未扣案之販賣毒品所得新台幣壹萬
柒仟元沒收，如全部或一部不能沒收時，以甲○○財產抵償之。
乙○○幫助犯販賣第一級毒品罪共參罪，均累犯，各處如附表二
所示之刑；應執行有期徒刑拾陸年。
    事  實
一、甲○○意圖營利，基於販賣第一級毒品海洛因之犯意，先於
    97年6 月前某不詳時間、地點向綽號「同立」之年籍姓名不
    詳成年男子販入數量不詳之第一級毒品海洛因後，除部分供
    己施用外，其餘供販賣營利，並以其所有門號0000000000號
    行動電話作為販賣第一級毒品海洛因之聯絡工具，先後多次
    販賣第一級毒品海洛因。又乙○○明知甲○○販賣第一級毒
    品海洛因牟利，竟基於幫助甲○○販賣第一級毒品海洛因之
    犯意，由甲○○聯絡約定交易第一級毒品海洛因之數量、時
    間、地點後，再由乙○○開車載送甲○○前往完成第一級毒
    品海洛因交易，以此方式先後多次販賣第一級毒品海洛因。
    茲詳述如下：
    (一)97年6 月某日，由劉亭靜撥打甲○○所有上開行動電話約
      定購買價值新台幣（下同）3 千元之第一級毒品海洛因1
      包後，2 人即在高雄市○鎮區○○路與隆興街口某水果攤
      附近，由甲○○販賣第一級毒品海洛因1 包予劉亭靜，劉
      亭靜則交付3 千元予甲○○。
    (二)97年8 月至12月間某日，由劉亭靜撥打甲○○所有上開行
      動電話約定購買價值3 千元之第一級毒品海洛因1 包後，
      2 人即在高雄市○鎮區○○路與隆興街口某水果攤附近，
      由甲○○販賣第一級毒品海洛因1 包予劉亭靜，劉亭靜則
      交付3 千元予甲○○。
    (三)97年10月間某日，由劉亭靜撥打甲○○所有上開行動電話
      約定購買價值3 千元之第一級毒品海洛因1 包後，再由乙
      ○○開車載送甲○○至高雄市○鎮區○○路與隆興街口某
      水果攤附近，甲○○即販賣第一級毒品海洛因1 包予劉亭
      靜，劉亭靜則交付3 千元予甲○○。
    (四)97年12月間某日，由劉亭靜撥打甲○○所有上開行動電話
      約定購買價值3 千元之第一級毒品海洛因1 包後，再由乙
      ○○開車載送甲○○至高雄市○鎮區○○路與隆興街口某
      水果攤附近，甲○○即販賣第一級毒品海洛因1 包予劉亭
      靜，劉亭靜則交付3 千元予甲○○。
    (五)98年1 月下旬某日，由蔡明昆撥打甲○○所有上開行動電
      話約定購買價值5 千元之第一級毒品海洛因1 包後，再由
      乙○○開車載送甲○○至高雄市新興區○○○路與五福四
      路口附近，甲○○即販賣第一級毒品海洛因1 包予蔡明昆
      ，蔡明昆則交付5 千元予甲○○。
    (六)98年2 月6 日下午3 時4 分許，由蔡明昆撥打甲○○所有
      上開行動電話約定購買價值1 萬2 千元之第一級毒品海洛
      因2 包。其後，蔡明昆與友人黃俊清依約至高雄市新興區
      ○○○路與五福四路口附近，甲○○即販賣第一級毒品海
      洛因2 包予蔡明昆，蔡明昆則交付1 萬2 千元予甲○○。
二、嗣於98年2 月6 日下午3 時50分許，在高雄市前鎮區○○○
    路1007巷31之1 號13樓甲○○住處，經警依法搜索查扣得甲
    ○○所有販賣劉亭靜、蔡明昆所餘之第一級毒品海洛因3 大
    包及所有空夾鍊袋1 大包、磅秤1 個、行動電話3 具。復於
    同日下午4 時50分許，在高雄市前鎮區○○○路1007巷12之
    1 號5 樓乙○○住處，經警依法搜索查扣得甲○○所有販賣
    劉亭靜、蔡明昆所餘第一級毒品海洛因8 大包（與上開查扣
    3 大包合計11大包，經拆封後內共有37小包，驗後淨重300.
    53公克，空包裝總重12.31 公克）、門號0000000000號行動
    電話1 具、現金8 萬2 千900 元及乙○○所有行動電話3 具
    。甲○○亦因而在上開第2 、3 、4 次販賣第一級毒品海洛
    因予劉亭靜、販賣第一級毒品海洛因予蔡明昆2 次之情遭發
    覺前自承犯罪及接受裁判。
三、案經高雄市政府警察局刑警大隊移送臺灣高雄地方法院檢察
    署檢察官偵查起訴。
    理  由
一、證據能力之說明：
    (一)法務部調查局鑑定書係經檢察官囑託鑑定所為，屬刑事訴
      訟法第159 條第1 項規定之傳聞證據例外情形，自有證據
      能力。
    (二)有偵查犯罪職權之公務員，依通訊保障及監察法規定聲請
      核發通訊監察書所監聽之錄音內容，為實施刑事訴訟程序
      之公務員依法定程序取得之證據。而依該通訊監察錄音所
      作成之譯文，乃監察錄音內容之顯示，又當事人已承認監
      察錄音譯文之內容屬實，或對於該譯文內容並無爭執，而
      法院復已就該譯文依法踐行調查證據程序者，該通訊監察
      錄音之譯文即與播放錄音有同等價值，自有證據能力。
二、訊據上訴人即被告（下稱被告）甲○○坦承有販賣第一級毒
    品海洛因之犯行；上訴人即被告（下稱被告）乙○○則否認
    有販賣第一級毒品海洛因之犯行，辯稱其並不知甲○○販賣
    第一級毒品海洛因等語。
三、經查：
    (一)被告甲○○於事實欄一所載時間分別販賣第一級毒品海洛
      因予劉亭靜、蔡明昆之事實，已經證人劉亭靜於偵查及原
      審審理中結證明確（見偵查卷2 第54－56頁、原審卷第14
      8 －151 頁），另據證人蔡明昆於偵查中結證稱確有向被
      告甲○○購買第一級毒品海洛因等語（見偵查卷1 第18－
      20頁）；證人黃俊清於偵查中亦結證稱其與蔡明昆於98年
      2 月6 日各出資6 千元，推由蔡明昆出面購買第一級毒品
      海洛因2 包等語在卷（見偵查卷2 第110 －111 頁），復
      有98年2 月6 日下午3 時4 分蔡明昆之0000000000號行動
      電話與被告甲○○之0000 000000 號行動電話之通訊監察
      譯文、通訊監察書在卷足參（見偵查卷2 第88頁、原審卷
      第57－59頁），並有第一級毒品海洛因11大包（經拆封後
      內共有37小包，驗後淨重300.53公克，空包裝總重12.31
      公克）扣案可佐，其成分亦經法務部調查局鑑定無訛，有
      該局鑑定書附卷可稽（見偵查卷2 第83頁）；再被告甲○
      ○亦坦承此情在卷，核與上開證據相符，被告甲○○此部
      分犯行，即堪認定。
    (二)被告乙○○開車載送被告甲○○販賣第一級毒品海洛因予
      劉亭靜2 次及蔡明昆1 次之情，業據證人劉亭靜於偵查及
      原審審理中結證稱曾有2 次見被告乙○○開車載送被告甲
      ○○前往交易毒品等語（見偵查卷2 第55頁、原審卷第15
      0 、151 頁），證人蔡明昆於偵查中亦結證稱曾有1 次見
      被告乙○○開車載送被告甲○○前往交易毒品等語（見偵
      查卷1 第19頁）；再被告乙○○亦陳述於事實欄一(三)(四)(五)
      所載時間開車載送被告甲○○與劉亭靜及蔡明昆見面等之
      情，此部分情節即可認定為真正。被告乙○○固辯稱其並
      不知甲○○販賣第一級毒品海洛因等語，而被告甲○○於
      偵查及原審審理中雖亦結證被告乙○○不知其販賣第一級
      毒品海洛因之事等語。然參以被告乙○○與被告甲○○已
      同居至少約4 年，而高雄市前鎮區○○○路1007巷12之1
      號5 樓房屋係被告甲○○承租而由被告乙○○居住，又被
      告乙○○於98年2 月6 日被查獲前，已有2 年無工作收入
      ，乃由被告甲○○負擔生活費用及房租，再被告乙○○之
      高雄市前鎮區○○○路1007巷12之1 號5 樓住處經警查扣
      得第一級毒品海洛因8 大包等情，均迭經被告甲○○、乙
      ○○於警詢、偵查及原審陳明在卷，並有第一級毒品海洛
      因8 大包扣案可佐。另參諸被告甲○○於98年2 月6 日下
      午6 時6 分許以0000000000號行動電話撥打被告乙○○之
      0000000000號行動電話，被告2 人間有如附表三所示通話
      內容，此有通訊監察譯文及通訊監察書在卷可稽（見偵查
      卷第86頁、原審卷第54－56頁）。觀諸上情，被告2 人既
      已同居數年，且被告乙○○無工作收入時，均由被告甲○
      ○提供生活費用及房租，足見被告2 人彼此關係密切，衡
      情，被告乙○○豈有不知完全不知被告甲○○之所為及金
      錢來源之理？況被告2 人間所為如附表所示通話內容係談
      論販賣毒品之事，亦經被告甲○○於偵查中陳述明白（見
      偵查卷2 第113 頁），而扣案之第一級毒品海洛因8 大包
      放置被告乙○○住處，數量及價值非微，被告甲○○豈有
      未告知被告乙○○以防逸失之理？是被告乙○○所辯不知
      甲○○販賣第一級毒品海洛因一節及被告甲○○證述被告
      乙○○不知其販賣第一級毒品海洛因等語，顯係避重就輕
      及迴護之詞，均不足採取。被告乙○○知悉及開車載送被
      告甲○○販賣第一級毒品海洛因之情，亦堪認定。
    (三)被告甲○○於警詢中已陳述扣案第一級毒品海洛因係其所
      有，除部分供已施用外，部分販賣他人營利，其販賣第一
      級毒品海洛因予蔡明昆每5 千元可賺取差價750 元等語（
      見警卷第8 頁），於偵查、原審羈押訊問中亦陳述販賣第
      一級毒品海洛因予蔡明昆可賺取差價約700 元或800 元等
      語（見偵查卷2 第6 頁、原審聲羈卷第12頁），足見被告
      甲○○顯係意圖販賣第一級毒品海洛因營利，因而購入及
      販賣第一級毒品海洛因（至其販入時間應係在前述第1 次
      售出時間即97年6 月間某日之前某一時間，爰據以認定如
      前）。至被告甲○○固陳述其販賣第一級毒品海洛因予劉
      亭靜並未賺取差價等語，然被告甲○○係基於營利意圖而
      販賣第一級毒品海洛因，已如前述，縱被告甲○○事後基
      於其他原因未賺取差價，仍無解免販賣第一級毒品海洛因
      之營利意圖。
    綜上所述，被告甲○○販賣第一級毒品海洛因營利及被告乙
    ○○幫助販賣第一級毒品海洛因犯行，均事證明確，堪以認
    定。
四、按行為後法律有變更者，適用行為時之法律。但行為後之法
    律有利於行為人者，適用最有利於行為人之法律，刑法第2
    條第1 項定有明文。經查，被告行為後，毒品危害防制條例
    於98年5 月20日修正公布，98年11月20日施行，即應依上開
    規定比較適用，茲詳述如下：
    (一)修正前毒品危害防制條例第4 條第1 項規定：「製造、運
      輸、販賣第一級毒品者，處死刑或無期徒刑；處無期徒刑
      者，得併科新臺幣一千萬元以下罰金。」，修正後毒品危
      害防制條例第4 條第2 項規定：「製造、運輸、販賣第一
      級毒品者，處死刑或無期徒刑；處無期徒刑者，得併科新
      臺幣二千萬元以下罰金」；經比較新舊法結果，應以被告
      行為時之舊法規定較為有利。
    (二)修正後毒品危害防制條例第17條增列第2 項規定：「犯第
      4 條至第8 條之罪於偵查及審判中均自白者，減輕其刑。
      」，比較新舊法結果，應以新法規定對被告較為有利。
    (三)又比較新舊法之罪刑孰為最有利，比較時應就罪刑有關之
      共犯、未遂犯、連續犯、牽連犯、結合犯，以及累犯加重
      、自首減輕暨其他法定加減原因（如身分加減）與加減例
      等一切情形，綜其全部罪刑之結果而為比較。經綜合上述
      之比較，因依修正後毒品危害防制條例論處，較有利於被
      告，故應適用修正後毒品危害防制條例規定。
五、核被告甲○○所為，均係犯毒品危害防制條例第4 條第1 項
    之販賣第一級毒品罪；被告乙○○開車載送被告甲○○，尚
    非實施販賣第一級毒品之構成要件行為，復無從證明被告乙
    ○○與被告甲○○有共同販賣第一級毒品之犯意聯絡，被告
    乙○○僅係為被告甲○○販賣第一級毒品提供助力，所為均
    係幫助犯毒品危害防制條例第4 條第1 項之販賣第一級毒品
    罪。被告甲○○持有第一級毒品海洛因後進而販賣，持有之
    低度行為應為販賣之高度行為所吸收，故不另論罪。被告甲
    ○○意圖販賣而販入第一級毒品海洛因後接續於事實欄一(一)
    所載時、地賣出，應屬同一次販賣第一級毒品行為，被告甲
    ○○所犯6 次販賣第一級毒品犯行，被告乙○○所犯3 次幫
    助販賣第一級毒品犯行，時間有別，應分論併罰。又被告甲
    ○○於偵查及審判中均自白事實欄一所載販賣第一級毒品犯
    行，各應依毒品危害防制條例第17條第2 項規定減輕其刑。
    至被告甲○○因於98年2 月6 日經查扣持有第一級毒品海洛
    因11大包，數量非少，已足使司法警察合理懷疑被告甲○○
    有販賣第一級毒品海洛因之犯行，是被告甲○○就意圖販賣
    營利而販入第一級毒品海洛因及於事實欄一(一)所載時、地販
    賣第一級毒品犯行，尚不符合自首規定，另被告甲○○就事
    實欄一(二)－(六)所載販賣第一級毒品犯行，遍查卷內並無使司
    法警察足以合理懷疑之證據資料，被告甲○○係於未遭發覺
    前自承犯罪，符合自首規定，固可認定，但被告甲○○係於
    經查扣持有第一級毒品海洛因11大包後，再自承事實欄一(二)
    －(六)所載販賣第一級毒品犯行，被告甲○○顯係基於犯行已
    遭查獲始全盤托出，而非基於自身醒悟自首，並無節省國家
    司法之勞費，故不依自首規定減刑，併此敘明。被告乙○○
    曾因違反電子遊戲場業管理條例案件，於93年間經法院判處
    有期徒刑3 月確定，於93年10月20日易科罰金執行完畢，有
    臺灣高等法院被告前案紀錄表在卷可憑，其受徒刑之執行完
    畢後，5 年以內故意再犯本件有期徒刑以上之罪，為累犯，
    除法定刑死刑、無期徒刑部分依法不得加重外，就法定刑罰
    金刑部分應依法加重其刑。再被告乙○○係幫助被告甲○○
    販賣第一級毒品，應各依刑法第30條規定減輕其刑。再被告
    乙○○上開刑之加減應依法先加後減。
六、原審據以論處被告罪刑，固非無見。惟查：(一)被告行為後，
    毒品危害防制條例於98年5 月20日修正公布，98年11月20日
    施行，原判決未及比較新舊法，尚有未當。(二)被告甲○○就
    事實欄一(二)－(六)所載販賣第一級毒品犯行，符合自首規定，
    原判決未予認定，為有疏漏。(三)扣案第一級毒品海洛因11大
    包（經拆封後內共有37小包）既經法務部調查局將毒品與包
    裝袋分離鑑定，空包裝袋個即非毒品，而係被告所有供包裝
    第一級毒品海洛因所用之物，應依毒品危害防制條例第19條
    第1 項規定宣告沒收。原判決併依毒品危害防制條例第18條
    第1 項前段規定諭知沒收銷燬，自有未合。(四)扣案夾鏈袋1
    大包係被告甲○○所有預供分裝販賣第一級毒品海洛因所用
    之物，應依刑法第38條第1 項第2 款宣告沒收。原判決依毒
    品危害防制條例第19條第1 項宣告沒收，尚屬有誤。(五)被告
    乙○○所為，均係幫助犯毒品危害防制條例第4 條第1 項之
    販賣第一級毒品罪，已如前述，原判決認被告乙○○所為，
    均係犯毒品危害防制條例第4 條第1 項之販賣第一級毒品罪
    ，容有未當。(六)扣案第一級毒品海洛因（驗後淨重300.53公
    克，空包裝總重12.31 公克）係被告甲○○以營利為目的販
    入而經多次販賣後之剩餘毒品，該持有剩餘毒品之低度行為
    ，應僅為最後一次販賣毒品之高度行為所吸收，另扣案空夾
    鏈袋1 大包亦係被告甲○○販賣第一級毒品海洛因使用所餘
    ，尚難認與被告甲○○已完成之如事實一(一)－(五)所載販賣第
    一級毒品行為有關，原判決於事實一(一)－(五)所載犯罪項下均
    宣告收銷燬及沒收，尚難謂當。被告甲○○上訴意旨以原判
    決量刑過重，被告乙○○上訴意旨否認犯罪，均指摘原判決
    不當，雖無理由。惟原判決既有上開可議，自應由本院將原
    判決撤銷改判。爰審酌被告2 人無視政府杜絕毒品禁令，為
    牟不法私利，竟多次販賣及幫助販賣第一級毒品海洛因，惟
    念及被告2 人販賣及幫助販賣之第一級毒品海洛因次數、數
    量及獲利均非甚鉅等一切情狀，各量處如主文第一項所示之
    刑。扣案第一級毒品海洛因（驗後淨重300.53公克，空包裝
    總重12.31 公克），為毒品，均應依毒品危害防制條例第18
    條第1 項前段規定諭知沒收銷燬。扣案空包裝袋48個（11＋
    37＝48）為被告甲○○所有供包裝第一級毒品海洛因伺機販
    賣所用之物，應依毒品危害防制條例第19條第1 項規定宣告
    沒收。扣案行動電話1 具（含門號0000000000號SIM 卡1 張
    ）、磅秤1 個係被告甲○○所有供聯絡販賣及分裝秤重第一
    級毒品所用之工具，扣案現金其中1 萬2 千元係被告甲○○
    販賣第一級毒品海洛因予蔡明昆（即事實欄一(六)部分）之所
    得，已經被告甲○○陳明在卷，均應依毒品危害防制條例第
    19條第1 項之規定宣告沒收。另被告甲○○販賣第一級毒品
    海洛因予劉亭靜、蔡明昆（即事實欄一(一)－(五)部分）之所得
    1 萬7 千元（3 千＋3 千＋3 千＋3 千＋5 千＝1 萬7 千）
    雖未扣案，仍應依毒品危害防制條例第19條第1 項之規定宣
    告沒收，如全部或一部不能沒收時，以被告甲○○財產抵償
    之。至扣案夾鏈袋1 大包係被告甲○○所有預供分裝販賣第
    一級毒品海洛因所用之物，應依刑法第38條第1 項第2 款宣
    告沒收。
據上論結，應依刑事訴訟法第369 條第1 項前段、第364 條、第
299 條第1 項前段，毒品危害防制條例第4 條第1 項、第17條第
2 項、第18條第1 項前段、第19條第1 項，刑法第11條、第2 條
第1 項、第30條、第47條第1 項、第38條第1 項第2 款、第51條
第5 款，判決如主文。
本案經檢察官李門騫到庭執行職務。
中    華    民    國    99    年    2     月    12    日
                  刑事第八庭    審判長法  官  洪兆隆
                                      法  官  張盛喜
                                      法  官  郭玫利
以上正本證明與原本無異。
如不服本判決應於收受本判決後10日內向本院提出上訴書狀，其
未敘述上訴理由者，並得於提起上訴後10日內向本院補提理由書
狀（均須按他造當事人之人數附繕本）「切勿逕送上級法院」。
中    華    民    國    99    年    2     月    12    日
                                      書記官  梁美姿
附錄本件判決論罪科刑法條
毒品危害防制條例第4 條第1項：
製造、運輸、販賣第一級毒品者，處死刑或無期徒刑；處無期徒
刑者，得併科新臺幣2 千萬元以下罰金。
附表一：
 ┌──┬──────────────────────┬─────┐
 │編號│         主          文                     │  備  註  │
 ├──┼──────────────────────┼─────┤
 │ 1  │甲○○犯販賣第一級毒品罪，處有期徒刑拾伍年陸│事實一(一)  │
 │    │月。扣案之行動電話壹具（含0000000000門號SIM │          │
 │    │卡壹張）、磅秤壹個均沒收。未扣案之販賣毒品所│          │
 │    │得新台幣參仟元沒收，如全部沒收，如全部或一部│          │
 │    │不能沒收時，以其財產抵償之。                │          │
 ├──┼──────────────────────┼─────┤
 │ 2  │甲○○犯販賣第一級毒品罪，處有期徒刑拾伍年陸│事實一(二)  │
 │    │月。扣案之行動電話壹具（含0000000000門號SIM │          │
 │    │卡壹張）、磅秤壹個均沒收。未扣案之販賣毒品所│          │
 │    │得新台幣參仟元沒收，如全部沒收，如全部或一部│          │
 │    │不能沒收時，以其財產抵償之。                │          │
 ├──┼──────────────────────┼─────┤
 │ 3  │甲○○犯販賣第一級毒品罪，處有期徒刑拾伍年陸│事實一(三)  │
 │    │月。扣案之行動電話壹具（含0000000000門號SIM │          │
 │    │卡壹張）、磅秤壹個均沒收。未扣案之販賣毒品所│          │
 │    │得新台幣參仟元沒收，如全部或一部不能沒收時，│          │
 │    │以甲○○財產抵償之。                        │          │
 ├──┼──────────────────────┼─────┤
 │ 4  │甲○○犯販賣第一級毒品罪，處有期徒刑拾伍年陸│事實一(四)  │
 │    │月。扣案之行動電話壹具（含0000000000門號SIM │          │
 │    │卡壹張）、磅秤壹個均沒收。未扣案之販賣毒品所│          │
 │    │得新台幣參仟元沒收，如全部或一部不能沒收時，│          │
 │    │以甲○○財產抵償之。                        │          │
 ├──┼──────────────────────┼─────┤
 │ 5  │甲○○犯販賣第一級毒品罪，處有期徒刑拾伍年陸│事實一(五)  │
 │    │月。扣案之行動電話壹具（含0000000000門號SIM │          │
 │    │卡壹張）、磅秤壹個均沒收。未扣案之販賣毒品所│          │
 │    │得新台幣伍仟元沒收，如全部或一部不能沒收時，│          │
 │    │以甲○○財產抵償之。                        │          │
 ├──┼──────────────────────┼─────┤
 │ 6  │甲○○犯販賣第一級毒品罪，處有期徒刑拾伍年陸│事實一(六)  │
 │    │月。扣案之海洛因參拾柒包（合計淨重參零零點伍│          │
 │    │參公克）沒收銷燬之；扣案空包裝肆拾捌個、行動│          │                                           │          │
 │    │電話壹具（含0000000000門號SIM 卡壹張）、空夾│          │
 │    │鍊袋壹大包、磅秤壹個、新台幣壹萬貳仟元均沒收│          │
 │    │。                                          │          │
 └──┴──────────────────────┴─────┘
附表二：
┌──┬──────────────────────┬─────┐
│編號│         主          文                     │  備  註  │
├──┼──────────────────────┼─────┤
│ 1  │乙○○幫助犯販賣第一級毒品罪，累犯，處有期徒│事實一(三)  │
│    │拾伍年貳月。                                │          │
├──┼──────────────────────┼─────┤
│ 2  │乙○○幫助犯販賣第一級毒品罪，累犯，處有期徒│事實一(四)  │
│    │拾伍年貳月。                                │          │
├──┼──────────────────────┼─────┤
│ 3  │乙○○幫助犯販賣第一級毒品罪，累犯，處有期徒│事實一(五)  │
│    │拾伍年貳月。                                │          │
└──┴──────────────────────┴─────┘
附表三：
┌──┬──────┬──────┬───────────────────┐
│編號│時   間     │聯絡電話情形│  談話內容                            │
├──┼──────┼──────┼───────────────────┤
│ 1  │98年2月6日  │甲○○098616│甲○○：現在阿菊這邊走，我問阿菊他都說│
│    │18時6分5秒  │4026撥打曾馨│        不錯啊                        │
│    │            │霄0000000000│        ，怎麼會這樣，阿菊抽煙的啊（毒│
│    │            │            │        品），剩7還是剩8？            │
│    │            │            │乙○○：恩，昨天拿一個過去啊          │
│    │            │            │甲○○：剩7喔？                       │
│    │            │            │乙○○：恩。                          │
│    │            │            │甲○○：明昆也在拿（毒品），也沒有說怎│
│    │            │            │        樣，這是什麼情形，看不懂。    │
│    │            │            │乙○○：不要理他，不然要怎麼辦。      │
│    │            │            │甲○○：老是要摻來摻去，也沒有很多人拿│
│    │            │            │        ，越便宜生意這樣，越貴生意反而│
│    │            │            │        更好，神經病，好              │
│    │            │            │乙○○：好。                          │
└──┴──────┴──────┴───────────────────┘

司法院資訊處製作；財團法人民間司法改革基金會備份。
